【裁判字號】    98,聲再,117
【裁判日期】    980429
【裁判案由】    妨害自由
【裁判全文】
臺灣高等法院刑事裁定                 98年度聲再字第117號
再審聲請人
即受判決人  甲○○
上列聲請人因妨害自由案件，對於本院九十七年度上訴字第三一
七五號，中華民國九十七年十月二十一日第二審確定判決（台灣
新竹地方法院九十六年度訴字第七六０號，起訴案號：台灣新竹
地方法院檢察署九十六年度偵字第一０七四號、第五七三八號）
，聲請再審，本院裁定如下：
    主  文
再審之聲請駁回。
    理  由
一、再審聲請意旨略以：告訴人廖家敏於警詢稱：再審聲請人即
    受判決人甲○○及被告楊鴻隆等人除強制關她手機，不讓她
    與他人聯絡，當時同事即證人溫志翔有看到這個情形等語。
    然證人溫志翔於法院審理時，並未提及說有看到再審聲請人
    跟被告楊鴻隆強制關廖家敏手機情形；又告訴人吳佩青於警
    詢說：她習慣在下班時打電話給廖家敏，但當天廖家敏並沒
    有接聽電話等語，若告訴人廖家敏當天手機有被關機，何以
    吳佩青打電話給她時，電話是通的，而不是轉至語音信箱。
    顯然告訴人廖家敏、吳佩青及證人溫志翔三人口述不符合。
    另外，告訴人廖家敏無論在警詢、偵查及審理時，每次所說
    得口供都不相同，希望法官調查清楚云云。
二、按有罪之判決確定後，為受判決人之利益聲請再審，須其聲
    請之理由合於刑事訴訟法第四百二十條第一項所定情形之一
    或第四百二十一條有足生影響於判決之重要證據漏為審酌者
    ，始准許之。本件再審聲請人雖未明確主張伊係依據何款聲
    請再審，然依其所述，似係依據刑事訴訟法第四百二十條第
    一項第二款、第六款，因原判決所憑之證言，已證明為虛偽
    者及有發現新證據，依法聲請再審，是本院應予調查有否合
    於刑事訴訟法第四百二十條第一項第二款、第六款再審理由
    ，先予敘明。次按刑事訴訟法第四百二十條第一項第二款情
    形之證明，以經判決確定，或其刑事訴訟不能開始或續行非
    因證據不足者為限，始得聲請再審，刑事訴訟法第四百二十
    條第二項定有明文。刑事訴訟法第四百二十條第一項第六款
    所謂確實之新證據，需具備「嶄新性」與「顯著性」二種聲
    請再審新證據之特性。前者意指該證據係在事實審法院於判
    決前已存在，因未經發現，不及調查斟酌，或審判時未經注
    意，至其後始行發現者而言；後者係就證據本身形式觀察，
    故不以絕對不須經過調查程序為條件，但須顯然可認為足以
    動搖原有罪之確定判決，始符「顯著性」。
三、經查：本件聲請人聲請意旨內容，僅係就原審事實之認定及
    證據之取捨，重覆為爭執，並非該證言之虛偽業經判決確定
    ，或其刑事訴訟不能開始或續行非因證據不足者，亦非屬具
    體提出足以影響判決之新證據，是聲請人之再審聲請自無理
    由，應予駁回。
據上論斷，應依刑事訴訟法第四百三十四條第一項，裁定如主文
。
中    華    民    國    98    年    4     月    29    日
                  刑事第十七庭  審判長法  官  趙功恆
                                      法  官  陳世宗
                                      法  官  陳憲裕
以上正本證明與原本無異。
如不服本裁定，應於收受送達後五日內向本院提出抗告狀。
                                      書記官  劉育妃
中    華    民    國    98    年    5    月    4      日


司法院資訊處製作；財團法人民間司法改革基金會備份。
